# 土地确认为无形资产时点的判断

提问人：sisiminglei 时间：2019-02-25 11:55:41
陈版我在论坛看到土地使用权确认时点的判断以以下两个时间点较早为准（ 1 ）实际占用进行开发或者经营活动（ 2 ）取得土地使用证 我们在实务中碰到这种情况 公司在 2018 年 5 月份竞得一块土地 所有程序都走完了支付了土地出让金签订了成交确认书、土地出让合同 土地出让合同中约定了交付时间在 2018 年某月某日之前并自该交付日期算起 40 年为土地使用年限 公司取得土地使用证前提条件为缴纳完全部土地使用款持土地出让合同和缴款凭证申请土地证 这块土地是企业取得的第二批次土地由于第一批次土地还在开发中根据开发规划这块土地也尚未开发测绘局在2018 年 10 月过来测量由于企业人员工作疏忽一直没有去缴纳测量费到2019 年 1 月缴纳了导致国土资源局将交地确认书日期签字在 2019 年 1月初 公司在 2019 年期后取得土地证 但是公司将该块土地确认在 2018年 认为签订了土地使用权出让合同缴纳了土地出让金 在土地使用权出让合同约定的交付时间之后 这块土地就是他们的了我们访谈政府 政府也确认在 2018 年该块土地就已经交付不存在预付土地款国土资源局交地确认书上也明确根据签订的土地使用权合同公司取得了该块土地国有建设用地使用权 请教陈版 基于这样的一个背景 公司将土地确认在 2018 年合理吗？

回答人：chenyiwei
从你说的情况看，该土地始终没有被公司实际占用用于开发。在此情况下，应以政府实际签发的土地使用权证上的起始日期和交地确认书日期作为土地使用权的初始确认时点，也是开始摊销的时点。